臺灣新北地方法院板橋簡易庭民事裁定　110年度板聲字第173號
聲　請　人　財團法人法律扶助基金會

法定代理人　范光群　
代　理　人　蔣珈琳　
相　對　人　吳聲柔　
上列當事人間聲請准予強制執行事件，本院裁定如下：
    主  文
相對人應給付聲請人之酬金及必要費用新臺幣陸仟陸佰陸拾陸元
（法律扶助案件申請編號0000000-A-002）及自本裁定送達相對
人之翌日起至清償日止，按週年利率百分之五計算之利息，准予
強制執行。
    理  由
一、聲請意旨略以：相對人前因確認部分債務不存在事件向聲請
    人申請法律扶助，經聲請人就確認部分債務不存在事件准予
    民事一審之扶助並於臺灣臺北地方法院110年度北簡移調字
    第36號成立調解，相對人因此取得新臺幣（下同）235,922
    元之金額，而聲請人就該扶助案件所支出之酬金為2萬元，
    經聲請人審查委員會審查後，作成部分扶助之審查決定，核
    定相對人應負擔因扶助案件所支出之訴訟及律師費用（下稱
    分擔金）比例為1/3，即相對人需負擔6,666元之分擔金。嗣
    相對人向聲請人台北分會申請代墊分擔金，經聲請人台北分
    會同意並指派趙懷琪律師協助相對人。前開案件終結後，經
    聲請人通知相對人繳納，相對人收受後置之不理，爰依法律
    扶助法第35條規定聲請強制執行等語。
二、按分會准許法律扶助時，應視受扶助人之資力，決定為全部
    或部分扶助，分會准許部分扶助時，應決定受扶助人應分擔
    酬金及必要費用之比例，受扶助人就其應分擔之酬金及必要
    費用未能及時給付者，得向分會申請墊付；受扶助人之全部
    或部分扶助、應分擔之酬金及必要費用之審查辦法，由基金
    會定之；受扶助人應依分會書面通知之期限及額度，給付應
    分擔之酬金及必要費用或回饋金；受扶助人不依第20條第4
    項、第21條第3 項或第33條第1 項返還酬金及必要費用，未
    提出覆議或提出覆議經駁回者，基金會或分會除認強制執行
    無實益外，得提出相關證明文件，聲請法院裁定強制執行；
    於聲請法院強制執行時，免徵執行費，法律扶助法第31條第
    1項至第4項、第33條第1項、第35條第1項分別定有明文。次
    按財團法人法律扶助基金會辦理分擔金應行注意要點第3點
    規定：「分會應於扶助案件終結後酬金確定翌日起10日內，
    發函催告受扶助人自送達翌日起30日內，向分會繳納所墊付
    之分擔金，並告知如不繳納，將移送法院強制執行。准予部
    分扶助案件後續程序，經繼續准予部分扶助且同意墊付者，
    於最後扶助程序完畢後，再依前項規定請求受扶助人繳納分
    會歷次所墊付之分擔金。」。
三、經查，聲請人主張之前揭事實，業據提出法律扶助申請書、
    審查表、酬金分擔金代墊決定審查表、調解筆錄、存證信函
    暨回執等件為證，足認相對人知悉該案扶助程序已終結，而
    有依法須繳納分擔金6,666元予聲請人之義務，惟相對人卻
    遲未繳納，堪認其未依法律扶助法第33條第1項之規定，於
    經聲請人書面通知之期限及額度後，給付應分擔之酬金及必
    要費用，則聲請人依法律扶助法第35條第1項規定提出上開
    相關證明文件，聲請本院裁定准予強制執行，核無不合。從
    而，本件聲請為有理由，應予准許。
四、爰裁定如主文。
中    華    民    國   110    年    10    月    20    日
                  臺灣新北地方法院板橋簡易庭
                      法  官  呂安樂
以上正本係照原本作成。
如不服本裁定，應於送達後10日內，向本院提出抗告狀並表明抗
告理由，如於本裁定宣示後送達前提起抗告者，應於裁定送達後
10日內補提抗告理由書（須附繕本）。
中    華    民    國   110    年    10    月    20    日
                      書記官  陳佩瑩